臺灣板橋地方法院交通事件裁定　　　　　　　　　　九十三年度交聲字第七一號
　　原處分機關　臺北市交通事件裁決所
　　異　議　人　甲○○
　　即受處分人
右列異議人因違反道路交通管理處罰條例案件，對於臺北市交通事件裁決所於民國九
十三年五月五日以北市裁三字第裁二二─Ａ一Ａ一○一一三七號所為之裁決處分（原
舉發案號：臺北市政府警察局交通警察大隊九十三年二月二十七日北市警交大字第Ａ
一Ａ一○一一三七號），聲明異議，本院裁定如左：
    主  文
原處分關於違反道路交通安全規則肇事致人受輕傷部分撤銷。
甲○○汽車駕駛人，駕駛汽車違反道路交通安全規則，因而肇事致人受傷，記違規點
數點。
其餘異議駁回。
    理  由
一、按汽車駕駛人，爭道行駛兩線均為幹線道，左方車不讓右方車先行者，處新臺幣
    （下同）六百元以上一千八百元以下罰鍰；汽車駕駛人有第四十五條情形者，並
    予記違規點數一點，道路交通管理處罰條例第四十五條第九款、第六十三條第一
    項第一款分別定有明文。又汽車駕駛人，駕駛汽車違反道路交通安全規則，因而
    肇事致人受傷者，記違規點數三點，同條例第六十一條第三項前段亦有規定。
二、原處分意旨略以：異議人即受處分人甲○○於民國九十三年一月十七日上午九時
    三十五分許，駕駛車牌號碼為四二七一─ＦＥ號之自用小客車，行經臺北市○○
    ○路○段與福國路路口時，因未讓右方車道之車輛先行而肇事致人受傷，經臺北
    市政府警察局交通警察大隊第四組執勤警員調查後，於九十三年二月二十七日以
    北市警交大字第Ａ一Ａ一○一一三七號違反道路交通管理事件通知單舉發。嗣異
    議人依法申訴，經臺北市交通事件裁決所認舉發無誤，而於九十三年五月五日以
    北市裁三字第裁二二─Ａ一Ａ一○一一三七號裁決書裁決，裁處異議人罰鍰六百
    元，吊扣駕駛執照三個月，並記違規點數一點。
三、異議意旨則略以：本件交通事故發生後，異議人立即報警處理並將被害人吳舒鈞
    通事故達成和解，吊扣駕駛執照將使異議人之生計陷於困難，爰請求撤銷原處分
    云云。
四、經查：
  (一)異議人並不否認其於上開時、地有左方車未讓右方車先行之違規行為，並肇生本
    件交通事故，核與被害人吳舒鈞於交通事故談話紀錄表中所述相符，故此部分之
    違規事實應堪認定。又異議人雖否認被害人吳舒鈞受傷之事實，惟被害人因本件
    交通事故而受有右手食指撞及扭傷及挫傷等傷害乙節，除有經異議人核閱無訛後
    簽名之臺北市政府警察局士林分局交通分隊道路交通事故補充資料表影本乙紙附
    卷可稽外，另由前述談話紀錄表所載，員警案發當日係於新光醫院訪談被害人等
    情可知，被害人嗣後亦經送新光醫院診治，是被害人確因異議人違反前揭交通規
    則而受傷之事實，亦堪認定，異議人所辯，尚非足採。至異議人與被害人雖已就
    本件交通事故達成和解，然此僅係被害人對異議人之民、刑事責任不予追究之意
    ，因違反道路交通管理處罰條例所肇生之行政處罰，尚不得因此而免除，附此敘
    明。
  (二)道路交通管理處罰條例雖未就行為人行為後法律有變更之情形有所規定，然依該
    條例所定之處罰性質上係屬於行政罰，參以同為行政罰性質之稅捐稽徵法第四十
    八條之三「納稅義務人違反本法或稅法之規定，適用裁處時之法律。但裁處前之
    法律有利於納稅義務人者，適用最有利於納稅義務人之法律」之規定，及行政罰
    法草案第五條第一項所揭示「從新從輕」之原則觀之，如行為人行為後道路交通
    管理處罰條例有所變更時，除修正前之法律更有利於行為人外，處分機關即應依
    修正之新法裁決，當無疑義。經查，道路交通管理處罰條例第六十一條業已於九
    十三年四月二十一日經總統修正公布，並於同年月二十三日生效，而修正後第六
    十一條第三項係規定：「汽車駕駛人，駕駛汽車違反道路交通安全規則，因而肇
    事致人受傷者，記違規點數三點；致人重傷者，吊扣其駕駛執照三個月至六個月
    。」，與修正前之原條文相較，就肇事致人受傷（非重傷）部分之處罰係由「吊
    扣其駕駛執照三個月至六個月」修正為「記違規點數三點」，參以同條例第六十
    三條第三項前段汽車駕駛人在六個月內，違規記點共達六點以上者，方吊扣駕駛
    執照一個月之規定觀之，修正後「記違規點數三點」之處罰顯較修正前「吊扣其
    駕駛執照三個月至六個月」之處罰有利於異議人，揆諸前揭說明，原處分機關於
    九十三年五月五日裁決時，自應適用新法處分，方屬適法。詎原處分機關就異議
    人駕駛汽車違反道路交通安全規則因而肇事致人受傷部分之違規事實，未比較新
    舊法之適用即逕依修正前之舊法吊扣異議人之駕駛執照三個月，顯有不當，本院
    爰撤銷該部分之處分，改依修正後道路交通管理處罰條例第六十一條第三項前段
    規定，另行裁處如主文。至異議人爭道行駛兩線均為幹線道，左方車不讓右方車
    先行部分之違規事實，原處分機關之認定並無不當，業如前述，是其援引首揭道
    路交通管理處罰條例第四十五條第九款、第六十三條第一項第一款之規定，裁處
    異議人罰鍰六百元，並記違規點數一點，核屬適法，異議人此部分之異議即無理
    由，應予駁回。
五、據上論斷，應依道路交通案件處理辦法第十九條、第二十條前段，裁定如主文。
中　　　華　　　民　　　國　　九十三　　年　　　六　　　月　　 三十 　　日
                                  臺灣板橋地方法院交通法庭
                                      法　官  張 紹 省
右正本證明與原本無異。
如不服本裁定應於送達後五日內向本院提出抗告狀。
                                      書記官  周 雅 玲
中　　　華　　　民　　　國　　九十三　　年　　　六　　　月　　 三十 　　日
